---
titulo: "Carteiro 'Chinesinho' pela Cidade - Arc Rounting Problem"
output: html_document
data:   "17/11/2024"
---

```{r}
knitr::opts_chunk$set(warning = FALSE, message = FALSE, error = FALSE)
```

## *Gustavo Finger*

## *Data: 17/11/2024*

## *Disciplina de Prog. Inteira do prof Cassius*

## Passos iniciais

-   Instalar as biliotecas
-   Personalizar os dados de entrada
-   Usar o algoritmo de floyde para a matriz de distância e de custo
-   Aplicar o algoritmo de ARP
-   Fazer a matriz adjacente
-   Calcular o circuito pela modo Euleriano
-   Plotar o circuito. 

```{r}
library(ggraph) 
library(dplyr)
library(igraph)

dados_no <- data.frame(
  origem = c(1,1,2,3,3,3,4,4,5,5,5,6,7,7,8,8,9,10,11),
  destino = c(2,3,4,4,5,6,5,9,6,9,8,7,10,11,9,10,10,12,12),
  peso = c(10,7,4,6,8,5,9,8,7,20,10,22,9,6,7,4,7,13,11)
)

dados_no


# Função para criar matriz _ de custo por meio do dataframe. 
matriz_custo_grafo <- function(data) {
  nos <- unique(c(data$origem, data$destino)) # identificar os nós únicos no meu dataframe, porque tem vários com várias ligações
  n <- max(nos)
  matriz <- matrix(0, n, n) # cria uma matriz quadrada com nós x nós
  for (i in 1:nrow(data)) {
    matriz[data$origem[i], data$destino[i]] <- data$peso[i]
    matriz[data$destino[i], data$origem[i]] <- data$peso[i] # tive que adicionar este, porque o grafo aqui no exemplo é não direcionado - vai e volta
  }
  return(matriz)
}


matriz_custo<- matriz_custo_grafo(dados_no)
print(matriz_custo)

```

#se não há ligação, preciso colocar valores infinitos no peso:

```{r}
for(i in 1:nrow(matriz_custo)){
  for(j in 1:ncol(matriz_custo)){
       if(matriz_custo[i,j]==0 & i!=j){
            matriz_custo[i,j] <- Inf
                               }                       
                                      }
                              }
```

#Algortimo de Floyd

```{r}
#agora vamos usar o algoritmo de floyd para construir a matriz de trajetos e de custos:

algo_floyd <- function(matriz_custo, pontos_reais) {  # os pontos reais são os pontos de nomenclatura no grafo
  # Número de vértices (assumindo matriz quadrada)
  n <- nrow(matriz_custo) # para verificarmos a quantidade de nós apresentados
  
  # vamos começar a matriz de distâncias com a matriz de custo
  dist_matrix <- matriz_custo
  
  #precisamos criar uma matriz para o caminho. Vamos criar uma com n^2 - quadradinha mesmo
  matriz_caminho<- matrix(NA, n, n)
  
  
  # VErificar os pontos predecessores.
  for (i in 1:n) {
    for (j in 1:n) {
      if (i != j && dist_matrix[i, j] < Inf) {
        matriz_caminho[i, j] <- pontos_reais[i]    #colocando em cada linha o valor do ponto (conforme aula)
      }
    }
  }
  
  
  
  # Algoritmo de Froyde 
  for (k in 1:n) {
    for (i in 1:n) {
      for (j in 1:n) {
        # Atualiza a distância se um caminho mais curto for encontrado
        if (dist_matrix[i, j] > dist_matrix[i, k] + dist_matrix[k, j]) {
          dist_matrix[i, j] <- dist_matrix[i, k] + dist_matrix[k, j]
          matriz_caminho[i, j] <- matriz_caminho[k, j]
        }
      }
    }
  }
  
  
  # vamos colocar os pontinhos do exerício, ao invés de trabalharmos de 1...6, pois é um subgrafo
  matriz_caminho_real <- matrix(NA, n, n)
  for (i in 1:n) {
    for (j in 1:n) {
      if (!is.na(matriz_caminho[i, j])) {
        matriz_caminho_real[i, j] <- pontos_reais[which(pontos_reais == matriz_caminho[i, j])]
      }
    }
  }
  
  matriz_caminho_real[is.na(matriz_caminho_real)] <- 50
  
  for (i in 1:n){
    matriz_caminho_real[i,i]<-pontos_reais[i]
    
  }
  
  
  #vamos colocar os pontos corretos nas linhas e nas colunas para não confundir 
  
  rownames(dist_matrix) <- pontos_reais
  colnames(dist_matrix) <- pontos_reais
  rownames(matriz_caminho_real) <- pontos_reais
  colnames(matriz_caminho_real) <- pontos_reais
  
  
  return(list(distancia = dist_matrix, caminho = matriz_caminho_real))
}

                          
```


#vamos encontrar no grafo, os nós pares+ e ímpares

```{r}
contador<-0
nos_pares<-c()
nos_impares<-c()

for(i in 1:nrow(matriz_custo)){
  for(j in 1:ncol(matriz_custo)){
       if(matriz_custo[i,j] != Inf && matriz_custo[i,j] != 0)
            contador<-contador+1
                                                             
                               }
            
            if(contador %% 2 !=0)
              nos_impares<-append(nos_impares,i)
                                 
            if(contador %% 2 == 0)
              nos_pares<-append(nos_pares,i)
                                                   
              contador<-0
                            }

print("Nós pares:")
print(nos_pares)
print("---------------------------------------------------------")
print("Nós Ímpares:(sempre vem em 'pares')")
print(nos_impares)
print("---------------------------------------------------------")


```
os arcos que devem ser dobrados são os ímpares

```{r}
#os arcos que devem ser dobrados são os ímpares
pontos_reais<-seq(1:12)

resultado <- algo_floyd(matriz_custo, pontos_reais)
print("Matriz de Custo atualizada de floyd:")
print(resultado$distancia)
print("Matriz de Trajeto ou de Percurso de floyd:")
print(resultado$caminho)

#combinações necessárias:
combinacoes<-choose(length(nos_impares),2)

#vamos fazer todas as combinações.
combinacoes <- combn(nos_impares, 2)

# Calcular o custo de cada combinação Vamos ao Maching
# Inicializar variáveis para armazenar o menor custo e sua combinação


pares_validos <- list()

# vamos Percorrer todas as combinações possíveis de dois pares da lista de nós_impares
for (i in 1:(ncol(combinacoes) - 1)) {
  for (j in (i + 1):ncol(combinacoes)) {
    # Obter as duas combinações
    par1 <- combinacoes[, i]
    par2 <- combinacoes[, j]
    
    # Verificar se as combinações não compartilham números
    if (length(intersect(par1, par2)) == 0) {
      # Adicionar o par de combinações como válido
      pares_validos <- append(pares_validos, list(list(par1, par2)))
    }
  }
}
print("---------------------------------------------------------")
print("Pares válidos")
print(pares_validos)

```
vamos testar todo custo de todas as combinações em pares_validos
vamos verificar o menor custo desta bagaceira e trazer o melhor matching
veja função abaixo

```{r}
matching<-function(custo,pares){ 
menor_custo <- Inf  # Começa com infinito para garantir que qualquer custo real seja menor
for(i in 1:length(pares)){
  primeiro_par<-pares[[i]]
  primeiro_vetor <- pares[[i]][[1]]
  segundo_vetor <-  pares[[i]][[2]]
  custo_atual<-custo[primeiro_vetor[1],primeiro_vetor[2]]+custo[segundo_vetor[1],segundo_vetor[2]]
  print(custo_atual)
  if (custo_atual < menor_custo) {
    menor_custo <<- custo_atual
    melhor_combinacao <- i
                                 }
  
                                 }
 
    matching<-pares_validos[[i]]
    return(matching)
                              }


matching<-matching(resultado$distancia,pares_validos)
print("---------------------------------------------------------")
print("melhor par")
print(matching)

```
vamos verificar o arco que tenho que dobrar, para isto vamos a matriz de trajeto de floyd.
```{r}

# Função para encontrar o percurso
encontrar_percurso <- function(matriz_trajeto, ponto_inicial, ponto_final) {
  # Inicializar o percurso com um vetor zeradinho
  percurso <- c()
  
  # Verificar se o ponto inicial e final estão no grafo
  if (!(ponto_inicial %in% rownames(matriz_trajeto)) || !(ponto_final %in% colnames(matriz_trajeto))) {
    return("Ponto inicial ou final não estão no grafo, favor usar óculos")
  }
  
  # Encontrar a linha do ponto inicial
  for (i in 1:nrow(matriz_trajeto)) {
    if (rownames(matriz_trajeto)[i] == ponto_inicial) {
      
      # Adicionar o ponto final ao percurso para fazer de trás para frente
      percurso <- c(percurso, ponto_final)
      proximo_valor <- Inf
      
      while(proximo_valor!=ponto_inicial){
        
        
        # Encontrar o índice da coluna correspondente ao ponto final
        idx_final <- match(ponto_final, colnames(matriz_trajeto))
        proximo_valor <- matriz_trajeto[i, idx_final]
        
        #adiciona o ponto no vetor de percurso
        percurso <- c(percurso, proximo_valor)
        
        ponto_final<-proximo_valor
        
      }
      
      return(percurso)
    }
  }
} 

# percursos encontrados que tenho que dobrar na matriz de floyd:
resultado2<-list()
for(i in 1:length(matching)){ 
  primeiro_par<- matching[[i]]
  resultado2[[i]] <- encontrar_percurso(resultado$caminho, primeiro_par[1], primeiro_par[2])
                          }

print("---------------------------------------------------------")
print("caminhos que tenho duplicar (ligações entre)")

for(i in 1:length(resultado2)){ 
  print(paste(paste(rev(resultado2[[i]]), collapse = " -> ")))
}
print("---------------------------------------------------------")

```

custo para percorrer todo o percurso.
```{r}
 
custo_total_chinaBoy<-sum(dados_no$peso)+menor_custo

print("---------------------------------------------------------")
cat("Custo total_china Boy", custo_total_chinaBoy, "\n")
```
#matriz de Adjacência

```{r}
# Regra de fleury, obtenção do circuito Euleriano.
# criação da matriz de adjacências.
matriz_adjacência<-matrix(0,nrow(matriz_custo),ncol(matriz_custo))
for (i in 1:nrow(matriz_custo)){
  for (j in 1:ncol(matriz_custo)){
    if(matriz_custo[i,j]>0 && matriz_custo[i,j]!=Inf)
      matriz_adjacência[i,j]<-1
        }
}



for(k in 1:length(resultado2)){ 
percurso1<-rev(resultado2[[k]])
for (i in 1:(length(percurso1) - 1)) {
  # Pega o nó atual e o nó seguinte no percurso
  no_atual <- percurso1[i]
  no_seguinte <- percurso1[i + 1]
  
  # Marca a passagem entre os nós como 1
  matriz_adjacência[no_atual, no_seguinte] <- matriz_adjacência[no_atual, no_seguinte]+1
  matriz_adjacência[no_seguinte, no_atual] <- matriz_adjacência[no_seguinte, no_atual]+1 # é biredicional
                                         
                                         }
                            }
print("----------------------Matriz de Adjacencia-----------------------------------")
print(matriz_adjacência)
```
# contruindo o caminho através do algortimo de Hierholzer

```{r}
# Função para construir o circuito
construir_circuito <- function(matriz_adj, ponto_inicial) { # vou usar pilha porque dá Bo de memória
  # Inicializar o percurso e a pilha
  percurso <- c()
  pilha <- c(ponto_inicial)
  
  # Enquanto houver nós na pilha
  while (length(pilha) > 0) {
    no_atual <- pilha[length(pilha)]  # Pega o último nó na pilha
    
    # Procura por uma aresta disponível
    vizinho <- which(matriz_adj[no_atual, ] > 0)[1]  # Primeiro vizinho disponível
    
    if (!is.na(vizinho)) {
      # Remove a aresta (decrementa 1)
      matriz_adj[no_atual, vizinho] <- matriz_adj[no_atual, vizinho] - 1
      matriz_adj[vizinho, no_atual] <- matriz_adj[vizinho, no_atual] - 1
      
      # Adiciona o vizinho à pilha
      pilha <- c(pilha, vizinho)
    } else {
      # Não há mais vizinhos: adiciona ao percurso e remove da pilha
      percurso <- c(percurso, no_atual)
      pilha <- pilha[-length(pilha)]
    }
  }
  
  # Retorna o percurso na ordem correta
  return(rev(percurso))
}

#ponto inicial no circuito
inicial<-1

FINAL<-construir_circuito(matriz_adjacência,inicial)

cat("Percurso final:", paste(FINAL, collapse = " -> "), "\n") 

```

#Desenhar o Gráfico

```{r}
#desenhar o gráfico final

# Criar as arestas a partir do percurso
arestas <- cbind(FINAL[-length(FINAL)], FINAL[-1])

# Verificar se todas as arestas estão definidas na matriz de custos
pesos <- apply(arestas, 1, function(aresta) {
  # Garantir que os índices estejam dentro dos limites
  if (aresta[1] > nrow(matriz_custo) || aresta[2] > ncol(matriz_custo)) {
    stop(paste("Erro: Índices fora dos limites na aresta:", paste(aresta, collapse = "-")))
  }
  matriz_custo[aresta[1], aresta[2]]
})

# Ajustar pesos para evitar valores zero
pesos[pesos == 0] <- 1e-3

# Criar o grafo no igraph
grafo_FINAL <- graph_from_edgelist(as.matrix(arestas), directed = TRUE)
E(grafo_FINAL)$weight <- pesos
#windows()
# Plotar o grafo

plot(
  grafo_FINAL,
  edge.label = round(E(grafo_FINAL)$weight, 2), # Mostrar os pesos nas arestas
  edge.arrow.size = 0.5,                  # Tamanho das setas
  vertex.label = V(grafo_FINAL)$name,           # Rótulos dos vértices
  vertex.size = 20,                       # Tamanho dos vértices
  layout = layout_with_kk                 # Usa Kamada-Kawai
)
```
